【裁判字號】    98,交簡上,122
【裁判日期】    980831
【裁判案由】    過失傷害
【裁判全文】
臺灣板橋地方法院刑事判決           98年度交簡上字第122號
上  訴  人
即  被  告  乙○○
上列上訴人即被告因過失傷害案件，不服本院98年度交簡字第69
8號中華民國98年2月20日第一審判決（起訴案號：97年度偵字第
31793號），提起上訴，本院管轄之第二審合議庭判決如下：
    主  文
上訴駁回。
乙○○緩刑貳年。
    事  實
一、本案經本院審理結果，認第一審以被告乙○○所為係犯刑法
    第二百八十四條第二項前段之業務過失傷害罪，判處有期徒
    刑三月，如易科罰金，以新臺幣一千元折算一日，其認事用
    法均無違誤，量刑亦屬妥適，應予維持，並引用第一審簡易
    判決書所載之事實、證據及理由（如附件）。
二、上訴人即被告乙○○上訴意旨略以：伊已與告訴人丙○○達
    成和解，請求給予緩刑等語。
三、原審所認定被告乙○○業務過失傷害之犯罪事實，業據被告
    於本院審理時坦承不諱，核與告訴人丙○○、告訴代理人甲
    ○○於偵查時之指述相符，並有基隆市○○○道路交通事故
    現場圖、道路交通事故調查報告表（一）（二）、道路交通
    事故談話紀錄表各一件、道路交通事故照片十四張、長庚紀
    念醫院診斷證明書一紙附卷可稽，事證至為明確。原審依刑
    法第二百八十四條第二項前段、第六十二條前段、第四十一
    條第一項前段、刑法施行法第一條之一第一項、第二項前段
    ，審酌被告之素行、對本件車禍過失程度、告訴人所受傷勢
    及犯罪後坦承犯行，態度尚屬良好等一切情狀，量處有期徒
    刑三月，並諭知易科罰金之折算標準，其認事用法，經核均
    無不合，量刑亦屬妥適，被告執持前詞，提起本件上訴，核
    無理由，應予駁回。
四、惟查：被告未曾因故意犯罪受有期徒刑以上刑之宣告，有臺
    灣高等法院被告全國前案紀錄表一份在卷可按，其因一時失
    慎，致罹刑章，犯後已坦承犯行，甚有悔意，且與告訴人丙
    ○○成立調解，並已先行支付賠償金新臺幣五萬元，而獲得
    告訴人之原諒，業據告訴人於本院審理時陳述明確（見本院
    九十八年八月十九日審判筆錄），復有本院板橋簡易庭九十
    八年度司板調字第五三號調解筆錄一份附於本院第二審卷宗
    足憑，其歷此偵、審程序教訓，當知所警惕，本院因認原審
    對被告所宣告之刑，以暫不執行為適當，爰諭知緩刑二年，
    以勵自新。
據上論斷，應依刑事訴訟法第四百五十五條之一第一項、第三項
、第三百六十八條、第三百七十三條，刑法第七十四條第一項第
一款，判決如主文。
本案經檢察官謝岳龍到庭執行職務。
中    華    民    國    98    年    8     月    31    日
                  交通法庭    審判長法  官  陳  鴻  清
                                    法  官  朱  嘉  川
                                    法  官  劉  安  榕
上列正本證明與原本無異。
本件不得上訴。
                                    書記官  陳  盈  真
中    華    民    國    98    年    8     月    31    日


司法院資訊處製作；財團法人民間司法改革基金會備份。
